【裁判字號】    89,訴,643
【裁判日期】    890522
【裁判案由】    毒品危害防制條例
【裁判全文】
臺灣臺中地方法院刑事判決                          八十九年度訴字第六四三號
    公  訴  人  臺灣臺中地方法院檢察署檢察官
    被      告  甲○○
右列被告因違反毒品危害防制條例案件，經檢察官提起公訴（八十九年度毒偵字第一
四二、二一一、一三八六號），本院判決如左：
    主      文
甲○○連續施用第二級毒品，累犯，處有期徒刑玖月，扣案之第二級毒品安非他命貳
包（合計警秤毛重肆點肆公克）沒收銷燬之；又連續施用第一級毒品，累犯，處有期
徒刑壹年貳月，扣案之第一級毒品海洛因壹包（淨重貳點陸公克，包裝重零點貳捌
公克，純度百分之肆肆點伍貳，純質淨重壹點零伍公克）及第一級毒品海洛因（合計
淨重伍點肆公克，包裝重壹點肆零公克、純度百分之捌點肆捌，純質淨重貳點零
玖公克）均沒收銷燬之。應執行有期徒刑壹年拾月，扣案之第二級毒品安非他命貳包
（合計警秤毛重肆點肆公克）、第一級毒品海洛因壹包（淨重貳點陸公克，包裝重
零點貳捌公克，純度百分之肆肆點伍貳，純質淨重壹點零伍公克）及第一級毒品海洛
因（合計淨重伍點肆公克，包裝重壹點肆零公克、純度百分之捌點肆捌，純質淨
重貳點零玖公克）均沒收銷燬之。
    事      實
一、甲○○前曾於民國八十七年七月二十五日，因違反電信法案件，經本院判處有期
    徒刑五月確定，並於八十八年七月八日執行完畢，猶不知警惕，再因施用毒品案
    件，經本院及臺灣高等法院臺中分院分別以八十八年度毒聲字第三七一號及八十
    八年度上易字第二三七八、二三七九號裁定送臺灣臺中看守所附設勒戒所觀察、
    勒戒後，認無繼續施用毒品之傾向，而由臺灣臺中地方法院檢察署檢察官及臺灣
    高等法院臺中分院，各於八十八年二月九日、八十八年三月二十四日以八十八年
    度偵字第二七九０號案件、八十七年度上易字第二三七八、二三七九號（施用第
    二級毒品案件）為不起訴處分及為免刑判決確定（係依據八十八年二月二日中所
    奕總字第０三九八號函），後又因施用毒品案件，再度經臺灣高等法院臺中分院
    以八十八年度上訴字第一二六四號裁定送臺灣臺中看守所附設勒戒所觀察、勒戒
    後，認無繼續施用毒品之傾向，而由臺灣高等法院臺中分院，於八十八年十月二
    十日以八十八年度上訴字第一二六四號（施用第一級毒品案件）為免刑判決確定
    （係依據八十八年九月二十八日中所太總字第０一八二號函）。詎甲○○另基於
    施用二級毒品安非他命之概括犯意，自八十八年十月十八日起至八十九年二月十
    三日止，除曾於八十八年十二月二十日至同年月三十日暫停施用外，以約平均每
    星期施用一次之量，或在其臺中縣豐原市○○街四十三巷十號家中，或在同縣市
    ○○路二四三巷三十一號其友人（姓名不詳）之住處，將少許第二級毒品安非他
    命放於玻璃球內以火燒烤使成煙霧再吸其煙霧之方式，連續施用第二級毒品安非
    他命多次。又另基於施用第一級毒品海洛因之概括犯意，自八十八年十月二十日
    起至八十九年二月十三日止，除曾於八十八年十二月二十日至同年月三十日暫停
    施用外，約以平均一星期施用二次之量，或在其臺中縣豐原市○○街四十三巷十
    號家中，或在同縣市○○路二四三巷三十一號其友人之住處，將少許第一級毒品
    海洛因粉末摻入香煙內，再點火施用之方式，連續施用第一級毒品海洛因多次。
    嗣甲○○先於八十八年十月二十一日下午八時許，在臺中縣豐原市○村路五百七
    十巷三十號（公訴人誤繕為臺中縣豐原市○村路五百七十號）為警查獲，並於同
    日下午八時五十分許經採尿送檢驗後，結果呈現甲基安非他命及嗎啡陽性反應（
    後經函送臺灣臺中地方法院檢察署檢察官偵辦），後於八十八年十二月三十日下
    午三時二十分許，遭警在臺中縣豐原市○○路七七號新都酒店一二一九室內查獲
    ，並扣得屬其所有之第二級毒品安非他命貳包（合計警秤毛重肆點肆公克）及第
    一級毒品海洛因壹包（淨重貳點陸公克，包裝重零點貳捌公克，純度百分之肆
    肆點伍貳，純質淨重壹點零伍公克），後又於八十九年二月十四日下午八時許，
    在臺中縣豐原市○○路二四三巷三十一號前，再度為警查獲，並取出屬其所有之
    第一級毒品海洛因（合計淨重伍點肆公克，包裝重壹點肆零公克、純度百分之
    捌點肆捌，純質淨重貳點零玖公克）。
二、案經臺中縣警察局豐原分局報請臺灣臺中地方法院檢察署檢察官偵查起訴。
    理      由
一、右揭事實，業據被告甲○○於本院審理時坦承不諱，而被告先後二次（指八十八
    年十月二十一日及八十九年二月十四日）為警查獲後，分別經採其尿液送請鑑驗
    ，其結果確呈甲基安非他命及嗎啡陽性反應，有臺中縣衛生局檢驗尿水報告書二
    紙附卷可參。並有第二級毒品安非他命貳包（合計警秤毛重肆點肆公克）扣案足
    資佐證，又扣案之不明藥物白色粉末經送請法務部調查局鑑定之結果，亦確係海
    洛因（淨重貳點陸公克，包裝重零點貳捌公克，純度百分之肆肆點伍貳，純質
    淨重壹點零伍公克）及（合計淨重伍點肆公克，包裝重壹點肆零公克、純度百
    分之捌點肆捌，純質淨重貳點零玖公克），亦有法務部調查局鑑定通知書（0
    0000000）及（00000000）二紙在卷可資佐證，則被告就其有施
    用第一、二級毒品海洛因及安非他命之自白核與事實相符，堪予採信；另被告前
    曾因施用毒品案件，經本院及臺灣高等法院臺中分院分別以八十八年度毒聲字第
    三七一號及八十八年度上易字第二三七八、二三七九號裁定送臺灣臺中看守所附
    設勒戒所觀察、勒戒後，認無繼續施用毒品之傾向，而由臺灣臺中地方法院檢察
    署檢察官及臺灣高等法院臺中分院，各於八十八年二月九日、八十八年三月二十
    四日以八十八年度偵字第二七九０號案件、八十七年度上易字第二三七八、二三
    七九號為不起訴處分及為免刑判決確定（係依據八十八年二月二日中所奕總字第
    ０三九八號函），後又因施用毒品案件，再度經臺灣高等法院臺中分院以八十八
    年度上訴字第一二六四號裁定送臺灣臺中看守所附設勒戒所觀察、勒戒後，認無
    繼續施用毒品之傾向，而由臺灣高等法院臺中分院，於八十八年十月二十日以八
    十八年度上訴字第一二六四號為免刑判決確定（係依據八十八年九月二十八日中
    所太總字第０一八二號函）等情，復有該八十八年度偵字第二七九０號、八十七
    年度上易字第二三七八、二三七九號不起訴處分書、免刑判決及八十八年度上訴
    字第一二六四號免刑判決與臺灣臺中地方法院檢察署刑案資料查註紀錄表各一份
    在卷可按，是以被告本次再連續施用第一、二級毒品係屬三犯，本件事證明確，
    被告之犯行洵堪認定。
二、按刑法第五十六條所謂之連續犯，係指基於一個概括之犯意，連續數行為而犯同
    一罪名者而言（最高法院五十九年臺上字第二四八號判例參照），本件被告雖於
    八十八年十二月三十日下午三時二十分許，為警在臺中縣豐原市○○路七七號新
    都酒店一二一九室內查獲後，嗣經採尿送臺中縣衛生局檢驗，而結果甲基安非他
    命及嗎啡均未檢出（詳見卷附八十九年一月十七日臺中縣衛生局檢驗尿水報告書
    ），然經質之被告則供承其於八十八年十二月三十日為警查獲前約有十天沒吸用
    後來就接著吸等語（詳見本院八十九年五月八日審判筆錄），足見被告仍係基於
    一個概括犯意，連續施用第一、二級毒品而屬連續犯無誤。另按海洛因係毒品危
    害防制條例所定之第一級毒品，而安非他命則係同條例所稱之第二級毒品，均不
    得非法施用。被告三犯施用第一、二級毒品海洛因及安非他命之行為，核係犯毒
    品危害防制條例第十條第一項之施用第一級毒品罪及同條第二項之施用第二級毒
    品罪。查被告為供施用第一級毒品及第二級毒品而持有各該級毒品之低度行為，
    應各為施用之高度行為所吸收，均不另論罪。又公訴人雖未敘及被告自八十八年
    十月二十日至同年月二十一日間及八十八年十月十八日至同年月二十一日間，連
    續施用第一、二級毒品海洛因及安非他命之犯行，惟此二部分與檢察官起訴部分
    ，均各有連續犯裁判上一罪之關係，為起訴效力所及，本院自得併予審判，附此
    敘明。次查被告先後多次施用第一級毒品與第二級毒品之犯行，時間緊接，所犯
    構成要件相同，顯係基於概括犯意反覆為之，均應依連續犯之規定論以一罪，並
    均依法加重其刑。再查被告所犯上開二罪，犯意各別，罪質互殊，應予分論併罰
    。末查被告前曾於八十七年七月二十五日，因違反電信法案件，經本院判處有期
    徒刑五月確定，並於八十八年七月八日執行完畢，除經詢之被告確已執畢無誤外
    （詳見八十九年三月二十九日審判筆錄），復有臺灣臺中地方法院檢察署刑案資
    料查註紀錄表一份附卷可稽，被告前受有期徒刑執行完畢，於五年以內再犯本件
    有期徒刑以上之二罪，為累犯，均應依刑法第四十七條規定遞加重其刑。爰審酌
    被告之素行（曾多次施用毒品遭查獲均未戒斷）、施用毒品係戕害自身健康、施
    用第一、二級毒品期間之長短、次數、犯罪之動機、目的、所生危害及犯後坦承
    犯行態度尚屬良好等一切情狀，分別量處如主文所示之刑，並定其應執行之刑，
    以示懲儆。
三、扣案之第二級毒品安非他命貳包（合計警秤毛重肆點肆公克）、第一級毒品海洛
    因壹包（淨重貳點陸公克，包裝重零點貳捌公克，純度百分之肆肆點伍貳，純
    質淨重壹點零伍公克）及第一級毒品海洛因（合計淨重伍點肆公克，包裝重壹
    點肆零公克、純度百分之捌點肆捌，純質淨重貳點零玖公克），均為查獲之毒
    品，應依毒品危害防制條例第十八條第一項前段之規定宣告沒收銷燬之。
據上論斷，應依刑事訴訟法第二百九十九條第一項前段，毒品危害防制條例第十條第
一項、第二項、第二十條第三項前段、第十八條第一項前段，刑法第十一條前段、第
五十六條、第四十七條、第五十一條第五款，判決如主文。
本案經檢察官郭瑞祥到庭執行職務。
中      華      民      國      八十九      年    五    月    二十二    日
                                    臺灣臺中地方法院刑事第四庭
                    法  官  許  旭  聖
右正本證明與原本無異。
如不服本判決，應於送達後十日內向本院提出上訴狀（須附繕本），上訴於臺灣高等
法院臺中分院。
                                        書記官
中      華      民      國      八十九      年    五    月    二十四    日
附錄本案論罪科刑法條：
毒品危害防制條例第十條第一項：施用第一級毒品者，處六月以上五年以下有期徒刑
                              。
                      第二項：施用第二級毒品者，處三年以下有期徒刑。


司法院資訊處製作；財團法人民間司法改革基金會備份。
